【裁判字號】    90,毒抗,746
【裁判日期】    900920
【裁判案由】    毒品危害防制條例
【裁判全文】
臺灣高等法院刑事裁定                              九十年度毒抗字第七四六號
    抗  告  人
    即  被  告  甲○○
右抗告人因違反毒品危害防制條例案件，不服臺灣板橋地方法院民國九十年八月十五
日裁定（九十年度毒聲字第一七八四號），提起抗告，本院裁定如左：
    主  文
抗告駁回。
    理  由
一、本件原聲請意旨略以：被告甲○○前因施用毒品案件，經送觀察勒戒後，因無繼
    續施用毒品傾向，經臺灣臺北地方法院檢察署檢察官於民國八十九年九月十九日
    ，以八十九年度毒偵字第一五Ｏ八號為不起訴處分確定，竟復於九十年五月二十
    四日下午五時三十分許，往前回溯九十六小時內某時分，在不詳處所施用第二級
    毒品安非他命，為警通知於九十年五月二十四日，在台北市政府警察局文山第二
    分局採尿送驗後查獲，有台灣尖端先進生技醫藥股份有限公司濫用藥物檢驗報告
    書、不起訴處分書及刑案資料查註紀錄表在卷可參，爰依法聲請裁定將被告送勒
    戒處所觀察、勒戒等語。
二、原法院以：訊據被告否認施用第二級毒品安非他命，惟被告尿液經送鑑定結果確
    有安非他命陽性反應，此有前揭檢驗報告書可證，且因用氣相層析質譜儀方式檢
    驗，已排除偽陽性反應，再依行政院衛生署藥物食品檢驗局八十一年二月八日（
    八一）藥檢一字第一一五六函稱尿液中呈安非他命陽性反應，推算吸食時間距採
    集時間，最長可能不會超過四日，故被告應於九十年五月二十四日下午五時三十
    分許採尿前之九十六小時內曾吸用過安非他命，是被告空言否認，委不足採，爰
    依毒品危害防制條例第二十條第一項、觀察勒戒處分執行條例第三條第一項規定
    ，裁定被告應送勒戒處所觀察、勒戒。
三、本院審核相關文件，認原裁定並無不當。被告抗告意旨略以：伊自前案後，即不
    再吸食毒品，平日於伊父親營業所工作，與父親為伍，何容伊再吸食毒品，且前
    案保護管束期間，伊四次主動前往警局報到檢驗，如有吸食，怎會在甫吸食後前
    往報到？又此次送驗，是否有誤送檢體？抑或因伊曾服用治胃潰瘍、抗胃癌之藥
    物，導致檢驗呈安非他命陽性反應？因事關清白，爰提起抗告云云。經查：
  (一)本件送驗編號四七九號貳瓶尿液之檢體，係抗告人於九十年五月二十四日親自採
    集封罐，業據供明於卷（見偵卷第四頁），無誤送之可能。該檢體經送請台灣尖
    端先進生技醫藥股份有限公司，以酵素免疫分析法初驗後，呈安非他命陽性反應
    ，再經氣相層析質譜儀分析法確認結果，檢體含安非他命865 mg／ml及甲基安非
    他命濃度高於1000mg／ml之3673mg／ml，判定其尿液中呈甲基安非他命陽性反應
    ，有該公司濫用藥物檢驗報告乙紙在卷可佐。
  (二)被告指其服用藥物部分，姑不論被告並無提出藥物實據以明其說，設該藥劑中之
    成份，與安非他命有類似之作用，服用該藥劑，雖可產生與安非他命之交叉反應
    ，使尿液測試呈現偽陽性，但如以氣相層析質譜儀作藥物及其代謝產物之定性及
    定量分析，幾乎不會有偽陽性反應產生，此有行政院國軍退除役官兵輔導委員會
    臺北榮民總醫院八十三年四月七日（）北總內字第０三０五九號函釋可按。則
    縱令被告曾服藥物，其尿液既經鑑定機關以氣相層析質譜儀檢驗結果，亦不可能
    產生安非他命之偽陽性反應。
  (三)綜上，被告抗告意旨以其未施用第二級毒品安非他命及曾經服用成藥影響檢驗結
    果云云，指摘原裁定不當，為無理由，應予駁回。
據上論斷，應依刑事訴訟法第四百十二條裁定如主文。
中      華      民      國      九十      年      九    月    二十      日
                              臺灣高等法院刑事第五庭
                                  審判長法  官  曾  德  水
                                        法  官  林  立  華
                                        法  官  楊  貴  雄
右正本證明與原本無異。
不得再抗告。
                                        書記官  林  淑  貞
中      華      民      國      九十      年      九    月    二十      日


司法院資訊處製作；財團法人民間司法改革基金會備份。
